【裁判字號】    98,簡上,127
【裁判日期】    980623
【裁判案由】    賭博
【裁判全文】
臺灣彰化地方法院刑事判決             98年度簡上字第127號
上  訴  人
即  被  告  甲○○
上列上訴人因賭博案件，不服本院九十八年度簡字第八０一號中
華民國九十八年四月十日第一審簡易判決（原檢察官聲請簡易判
決處刑案號：九十八年度速偵字第三一四號），本院管轄第二審
合議庭判決如下︰
    主  文
上訴駁回。
    事實及理由
一、本案經本院審理結果，認第一審判決認事用法及量刑均無不
    當，應予維持，並引用第一審判決書記載之事實、證據及理
    由（如附件）。
二、本件上訴人即被告甲○○（以下簡稱被告）上訴意旨略以：
    民國九十八年三月十七日下午三時三十分左右，被告並不在
    彰化縣大村鄉○村村○○○路三五三號之苙園鵝肉店，警方
    以店內餐桌上二張紙條紙即說被告設置六合彩簽賭站，同日
    下午四時左右警方命被告之配偶叫被告來店內，請鈞院調閱
    通聯記錄證明當天被告不在場，並不知店內餐桌上二張便條
    紙係何人何時放置，警方卻叫被告自白承認簽賭，事實上被
    告並無經營六合彩，請撤銷原判決，改為被告無罪之諭知。
三、訊據被告雖矢口否認有經營六合彩之犯行，辯稱：警方至苙
    園鵝肉店搜索當日，被告並不在現場，故並不知店內餐桌上
    二張便條紙係何人何時放置，警方卻叫被告自白承認簽賭，
    事實上被告並無經營六合彩云云。惟查，被告於檢察官訊問
    時供稱：（問：你何時起開始經營六合彩？）我從九十八年
    三月十七日開始，在我於大村鄉○村村○○○路三五三號所
    開的苙園鵝肉店內經營六合彩，到今天為止一期，客人要簽
    賭都親自到店裡來下注。（問：你作哪些種類？）我所作特
    號、港二星、港三星、港四星，每逢二、四、六開獎，每支
    簽賭金為新台幣八十元，再核對香港六合彩開獎號碼，如簽
    中者二星賠率是五十七倍、三星可得五百七十倍、四星得七
    千五百倍，特號是三十四倍，其不中則簽賭金由我所贏得。
    （問：扣案證物二張六合彩簽賭單是為你所有？）是。簽賭
    單是客人今天拿來下注的。（問：對於賭博是否認罪？）認
    罪。（問：有無其他陳述？）希望從輕發落，我不會再作了
    等語；且被告於警詢時供稱：警方於九十八年三月十七日下
    午十六時三十五分許，在彰化縣大村鄉○村村○○○路三五
    三號櫃台內桌面上當場查獲六合彩簽注單二張，是我本人所
    用，是我經營六合彩賭博用的，我太太有在現場會同警方一
    同搜索，我太太並立即通知我到場，我是於九十八年三月十
    七日起開始經營六合彩賭博，直到警方查獲為止共經營一期
    ，是在我彰化縣大村鄉○村村○○○路三五三號處經營，是
    提供給不特定之人簽注，是以每星期二、四、六香港政府所
    開出之六合彩號碼為依據，每（今）期簽注金額約新台幣（
    以下同）六百十元。我只有提供俗稱二星、三星、四星及特
    別號等，與我對賭方式：以客人所簽之號碼如對中二個號碼
    ，為二星賠率為每一百元為單位的五十七倍；而三星賠率為
    每一百元為單位的五百七十倍；四星賠率為每一百元為單位
    的七千五百倍。二星賠率為每一百元為單位的五十七倍，簽
    中得五千七百元，三星賠率為每一百元為單位的五百七十倍
    ，簽中得五萬七千元，四星賠率為每一百元為單位的七千五
    百倍，簽中得七十五萬元，特別號賠率為每一百元為單位的
    三十四倍，簽中得三千四百元，如果未簽中該所簽賭的賭金
    歸我所得。這二張六合彩簽注單，編號１簽注單，簽注共有
    三星四組下注金額是三十二元、四星一組下注金額是八元，
    總共賭資金額四十元；編號２簽注單，簽注共有二星五十二
    組下注金額四百十六元、三星八組下注金額是六十四元、特
    別號一組下注金額是九十元，總共賭資金額五百七十元，二
    張六合彩簽注單總共賭資金額六百十元，所查扣之該二張六
    合彩簽注單是九十八年三月十七日簽注賭博的；編號１是綽
    號「阿福」及編號２是綽號「阿土」所簽注，我並不知道他
    們正確的姓名，也不知道他們住在哪裡及如何聯絡，都是他
    們來我店內找我簽注的等語，此外並有現場照片二幀及被告
    所有供經營六合彩賭博所用之六合彩簽注單二張扣案可資佐
    證，而被告於警詢及檢察官訊問時均坦承經營六合彩，且就
    如何經營六合彩、經營六合彩之方式及簽中時之賠率等均供
    述甚詳，惟其於本案審理時始辯稱：其並不知警方店內餐桌
    上二張便條紙係何人何時放置，是警方叫其自白承認簽賭，
    事實上其並無經營六合彩云云，顯係事後卸責之詞，不足採
    信，本件被告經營六合彩之賭博犯行事證已臻明確，堪予認
    定。
四、核被告所為，係犯刑法第二百六十六條第一項前段之普通賭
    博罪、第二百六十八條前段之意圖營利供給賭博場所罪及同
    條後段之意圖營利聚眾賭博罪。被告於六合彩當期開獎前之
    多次供人簽賭之行為，無非欲達最終開獎營利之目的，其主
    觀上係追求同一之營利目的，社會價值上亦僅賦予單一賭博
    之評價，則當期開獎前，被告之各個舉動，均係當次賭博犯
    行之接續行為，屬於一行為之概念。又被告所為普通賭博、
    意圖營利供給賭博場所及意圖營利聚眾賭博等犯行，乃係基
    於一個賭博犯意之決定，達成同一犯罪之各個舉動，屬法律
    概念之一行為，是其一行為觸犯上開三罪名，應依刑法第五
    十五條想像競合犯規定，從情節較重之聚眾賭博罪處斷。
五、原審認被告經營六合彩賭博事證明確，據以論罪科刑，判處
    被告有期徒刑二月，並依刑法第四十一條第一項前段之規定
    諭知易科罰金之折算標準，及將扣案之六合彩簽注單二張諭
    知沒收，核無不當，被告指摘原判決有誤，聲請撤銷原判決
    為無理由，自應駁回其上訴。
據上論斷，應依刑事訴訟法第四百五十五條之一第一項、第三項
、第三百六十八條、第三百七十三條，判決如主文。
本件經檢察官陳茂榮到庭執行職務。
中    華    民    國    98    年    6     月    23    日
                  臺灣彰化地方法院刑事第二庭
                                  審判長法官  石馨文
                                  法      官  羅永安
                                  法      官  尚安雅
以上正本證明與原本無異。
本判決不得上訴。
中    華    民    國    98    年    6     月    24    日
                                  書  記  官  洪年慶


司法院資訊處製作；財團法人民間司法改革基金會備份。
